【裁判字號】    89,易,341
【裁判日期】    890308
【裁判案由】    竊盜
【裁判全文】
臺灣桃園地方法院刑事判決                          八十九年度易字第三四一號
    公  訴  人  臺灣桃園地方法院檢察署檢察官
    被      告  乙○○
右列被告因竊盜案件，經檢察官提起公訴（八十九年度偵字第一二二號），本院判決
如左：
    主      文
乙○○竊盜，處罰金貳仟伍佰元，如易服勞役，以參佰元折算壹日。
    事      實
一、乙○○於民國（下同）八十八年十二月二十日下午三時二十分許，受莊育和所僱
    請至桃園縣楊梅鎮○○○路○段二三巷二號「太平洋中信廣場」建築工地收廢鐵
    ，嗣至工地四樓撿拾廢鐵時，見該工地承包商甲○○所有交由負責水電部分之周
    文瑞插電使用中之電鑽一支，放置於該處，且無人看顧，乃臨時起意，竟意圖為
    自己不法之所有，徒手竊取上開電鑽，竊得後，即藏放於所駕駛之小自貨車右前
    座，並以麵粉袋覆蓋掩飾，旋經周文瑞發覺該電鑽竟不翼而飛，遂四處尋找，而
    莊育和獲知此事，便詢問乙○○有無拿取該電鑽，乙○○見行機敗露，乃向莊育
    和吐實，並由莊育和將電鑽交還周文瑞，繼警方即前來處理。
二、案經桃園縣警察局楊梅分局報請台灣桃園地方法院檢察署檢察官偵查起訴。
    理      由
一、訊據被告乙○○矢口否認有何前揭竊盜犯行，辯稱：伊不知該電鑽有人在使用，
    以為是別人不要的，且伊拿到該電鑽就直接放在貨車後車斗內，並未藏在駕駛座
    右側，更沒有以麵粉袋遮掩，伊絕無偷竊之意云云。然查，右開事實業據被害人
    周文瑞迭次指述綦詳，並有贓物領據一紙附卷可稽，且證人即被告之雇主莊育和
    於檢察官偵查中亦到庭指稱：因當時周文瑞在找，伊遂問乙○○是否有拿電鑽，
    經他承認有拿，且對方說還在使用，伊因此拿去還，記得當時電鑽是放在車前座
    等情（見偵查卷第三十頁背面、第三十一頁），則被告當時拿取電鑽後，未置放
    於小自貨車後面車斗廢鐵堆內，反藏放在車右前座，更以麵粉袋覆蓋，足見其具
    不法所有之意圖甚明，再觀之該失竊物品照片（附於偵查卷第十四頁）可知，上
    開電鑽外觀尚非十分陳舊，且裝有鑽頭，顯非他人丟棄不予使用之物，仍具有財
    產上之價值，本件事證明確，被告空言否認，要屬卸責之詞，不足採信，其犯行
    堪以認定，應依法論科。
二、核被告行為，係犯刑法第三百二十條第一項之普通竊盜罪。爰審酌被告尚無犯罪
    前科，此有台灣高等法院被告全國前案紀錄表存卷可按，素行良好，及犯罪之動
    機單純、目的、手段、被竊財物之價值、所生危害輕微、尚屬初犯、惟犯後猶否
    認犯行毫無悔意等一切情狀，衡處如主文所示之刑，並諭知易服勞役之折算標準
    ，以示懲儆。
據上論斷，應依刑事訴訟法第二百九十九條第一項前段，刑法第三百二十條第一項、
第四十二條第二項，罰金罰鍰提高標準條例第一條前段、第二條，判決如主文。
本案經檢察官胡樹德到庭執行職務
中      華      民      國      八十九    年      三    月      八      日
                                      臺灣桃園地方法院刑事第二庭
                                          法  官  李  育  仁
右正本證明與原本無異。
如不服本判決，應於判決送達後十日內向本院提出上訴狀( 應附繕本 )，上訴於
臺灣高等法院。
                                          書記官  莊  怡  麗
中      華      民      國      八十九    年      三    月     十五     日
論罪法條：刑法第三百二十條第一項
刑法第三百二十條
意圖為自己或第三人不法之所有，而竊取他人之動產者，為竊盜罪，處五年以下有期
徒刑、拘役或五百元以下罰金。
意圖為自己或第三人不法利益，而竊佔他人之不動產者，依前項之規定處斷。
前二項之未遂犯罰之。


司法院資訊處製作；財團法人民間司法改革基金會備份。
